臺灣桃園地方法院刑事判決　　　　　　　94年度簡上字第94號
上　訴　人　甲○○（原名蘇朝隆）
　　　　　　　　　　男　40歲（民國53年11月11日生）
上列上訴人因違反毒品危害防制條例案件，不服本院93年9 月27
日93年度桃簡字第1247號第一審簡易判決（聲請簡易判決處刑
案號：93年度毒偵緝字第202 號），提起上訴，本院管轄之第二
審地方法院合議庭判決如下：
    主  文
上訴駁回。
    事  實
一、甲○○曾於民國87年間，因違反毒品危害防制條例案件，經
    本院以87年度桃簡字第846 號判決判處有期徒刑3 月確定，
    於88年1 月20日執行完畢；於88年間因施用毒品案件，經本
    院以88年度毒聲字第6183號裁定送觀察、勒戒後，認有繼續
    施用毒品之傾向，經本院以88年度毒聲字第7438號裁定送強
    制戒治，並經本院以89年度桃簡字第192 號判決判處有期徒
    刑6 月確定；於91年因違反毒品危害防制條例案件，經本院
    以91年度訴字第7 號判決分別就連續施用第一、二級毒品各
    判處有期徒刑7 月確定；上開3 罪經本院以91年度聲字第
    2210號裁定定應執行有期徒刑1 年6 月確定，於91年5 月8
    日入監執行，於93年1 月7 日縮短刑期假釋出監。詎甲○○
    仍未戒除毒癮，復於93年2 月26日採尿前96小時內某時，在
    臺灣地區某不詳地點，施用第二級毒品甲基安非他命1 次，
    嗣於93年2 月26日某時經臺灣桃園地方法院檢察署觀護人通
    知報到採集尿液送臺灣檢驗科技股份有限公司檢驗後呈甲基
    安非他命陽性反應，始知上情。
二、案經臺灣桃園地方法院檢察署觀護人簽請臺灣桃園地方法院
    檢察署檢察官偵查後聲請以簡易判決處刑。
    理  由
一、訊據被告甲○○於偵查中矢口否認有施用毒品犯行，辯稱：
    是他人在伊房間內施用云云，經查：
  (一)被告經臺灣桃園地方法院檢察署觀護人採集尿液並送臺灣檢
    驗科技股份有限公司檢驗，經該公司以EIA 酵素免疫分析法
    為初步篩選後，再以GC/MS 氣相層析/ 質譜儀法為確認分析
    ，檢驗結果確呈甲基安非他命陽性反應，此有該公司出具之
    濫用藥物尿液檢驗報告1 紙附卷可稽。又甲基安非他命經施
    用進入人體後，經人體代謝作用，約70％於24小時內自尿中
    排出，約90％於96小時內自尿中排出，最長可能不會超過4
    日，此有行政院衛生署藥物食品檢驗局81年2 月8 日81 藥
    檢壹字第001156號函可按。且以氣相層析質譜分析法作藥物
    及其代謝產物之定性及定量分析檢驗者，幾乎不會有偽陽性
    反應產生，亦即如尿液中未含有煙毒之反應者，即不可能產
    生因藥物所引起之偽陽性反應；另施用甲基安非他命之代謝
    最先是去N-甲基（N-demethylation）形 成安非他命，而施
    用甲基安非他命後，在正常尿液PH值情況下，24小時內，有
    43％服用劑量以甲基安非他命原態排出，此為毒品檢驗學之
    常規，亦為本院辦理相關違反毒品危害防制條例案件所知悉
    ，是以上開檢驗結果當足以認定為真實而堪予採信，是以本
    件被告於被查獲時所排尿液經檢驗後既呈甲基安非他命陽性
    反應，自足徵被告應有於93年2 月26日採尿前回溯前96小時
    期間內某一時刻有施用甲基安非他命1 次之行為。
  (二)又公訴人認被告係施用第二級毒品安非他命云云，查安非他
    命、甲基安非他命固同屬安非他命類之中樞神經興奮劑，且
    俗名通常互為混用，惟2 者究係不同之第二級毒品，查施用
    甲基安非他命之代謝過程最先是去N-甲基形成安非他命，已
    如前述，而甲基安非他命及安非他命為我國濫用藥物尿液檢
    驗認可檢驗項目，初步檢驗：安非他命類藥物之閾值為500
    ng/mL ；確認檢驗：安非他命之閾值為500ng/mL，甲基安非
    他命之閾值為500ng/mL，且其代謝物安非他命之濃度亦應同
    時大於或等於200ng/mL（參照行政院衛生署，「常見濫用藥
    物檢驗方法彙編」，93年7 月，第100 頁），依前開濫用藥
    物尿液檢驗報告所載，被告尿液經確認檢驗結果，安非他命
    之濃度為485ng/mL，甲基安非他命之濃度大於1000ng/mL （
    1195ng/mL）， 因安非他命之濃度尚未達500ng/mL（即安非
    他命之閾值），堪認前開檢驗報告中檢驗出之安非他命濃度
    485ng/mL，係被告施用甲基安非他命後經代謝作用所致，是
    本件公訴人認被告所施用之第二級毒品為安非他命，尚有誤
    會。
  (三)至被告固辯稱：係有人在伊投宿之房間內施用安非他命，伊
    才在不知不覺中吸入毒品云云，惟「... 按本局檢驗甲基安
    非他命或煙毒案件經驗研判，若非長時間與吸毒者直接相向
    且存心大量吸入吸毒者所呼出之煙氣，以二手煙中可能存在
    之低劑量甲基安非他命或煙毒，應不致在尿液中檢驗出甲基
    安非他命或煙毒反應。」有法務部調查局82年5 月19日（壹
    ）發技（一）字第682 號函在卷可參，足徵必須刻意長時間
    持續地於密閉空間內與施用安非他命者直接相向，且故意大
    量吸入吸毒者所呼出之氣體，始有可能發生未自行施用甲基
    安非他命卻因吸入空氣中懸浮之甲基安非他命而使尿液中呈
    陽性反應之所謂「二手煙」問題，是被告不可能僅因有人在
    伊熟睡之房間內施用毒品即在尿液中檢驗出甲基安非他命陽
    性反應，足徵被告所辯為卸責之詞，洵不足採。
  (四)綜上，被告上開辯解，並不足採，本件事證明確，被告施用
    第二級毒品之犯行洵堪認定，應予依法論科。
二、核被告之所為，係犯毒品危害防制條例第10條第2 項之施用
    第二級毒品罪。被告持有第二級毒品甲基安非他命之低度行
    為，為其施用第二級毒品甲基安非他命之高度行為所吸收，
    不另論罪。原審以被告上述犯行，事證明確，援引毒品危害
    防制條例第10條第2 項、刑法第11條前段、第41條第1 項之
    規定，並審酌被告犯罪之動機、手段、所生危害、沉迷毒癮
    ，不思上進，犯後飾詞否認犯行，顯無悔意等一切情狀，量
    刑如原審判決主文所示之刑，並諭知易科罰金之折算標準，
    除被告施用第二級毒品誤載為安非他命，應更正為甲基安非
    他命外，核其認事用法，並無違誤，量刑亦稱妥適。被告仍
    執前詞而提起上訴，其上訴並無理由，應予駁回。
三、被告甲○○經合法傳喚，無正當理由不到庭，爰不待其陳述
    ，逕行一造辯論而為判決。
四、本件事證已明，被告前開辯詞既經法務部調查局研究結果認
    屬不可能，則被告聲請傳喚證人許新原、李淑芳，自均無傳
    喚之必要，一併敘明。
據上論斷，應依刑事訴訟法第455 條之1 第3 項、第368 條、第
371條，判決如主文。
本案經檢察官陳美華到庭執行職務。
中　　華　　民　　國　　94　　年　　4 　　月　　29　　日
                  刑事第二庭審判長法　官  徐培元
                                  法  官  陳心婷
                                  法  官　鄭吉雄
以上正本證明與原本無異。
不得上訴。
                                  書記官  陳慧玲
中　　華　　民　　國　　94　　年　　4 　　月　　29　　日
